臺灣基隆地方法院民事判決　　九十三年度基簡字第六八八號
　　原　　　告　陽明國際汽車有限公司
　　法定代理人　乙○○
　　被　　　告　甲○○
右當事人間請求給付讓渡餘款事件，本院於中華民國九十三年十二月七日辯論終結，
茲判決如左：
    主      文
被告應給付原告新臺幣壹拾伍萬元及自民國九十三年九月二十九日起至清償日止按年
息百分之五計算之利息。
訴訟費用新臺幣壹仟伍佰伍拾元由被告負擔。
本判決得為假執行。
    事實及理由要領
一、本件原告主張：兩造於民國（下同）九十三年六月十四日簽訂「讓渡合約書」，
    約定由原告將基隆市○○區○○路一段一八一號之店面經營權及生財器具以新臺
    幣（下同）四十八萬元讓與被告，並經會算，扣除刷卡、九十三年五月薪資及水
    電費共十一萬三千元，以及被告以支票支付之二十一萬七千元，尚欠十五萬元，
    雙方並約定：於原告遷出基隆市○○路○段一八一號一樓營業處所後，被告即須
    支付其他餘款十五萬元（見合約書備註欄所載）。嗣原告已依約於九十三年七月
    底遷出上開營業處所，詎被告竟拒不依約給付該十五萬元餘款，迭催不理等情，
    故依約提起本件訴訟，求為「被告應給付原告十五萬元及自九十三年九月二十九
    日（即支付命令送達被告之翌日）起至清償日止按年息百分之五計算之利息」之
    判決。
二、被告則以：渠受僱於原告時，雙方明言渠加入機器公會，而由原告代渠繳交勞健
    保費用，惟原告僅代渠繳交三個月份之勞健保費用，其餘即由渠自行繳交（約一
    萬餘元），渠欲討回渠與店內員工之勞健保費用四萬多元；又原告擅自終止營業
    店面之租約，並領走全部押租金八萬元，惟股東契約書約明押租金由公司支付，
    渠為公司股東，故渠欲討回渠應得之四萬元，如原告願給付上開費用，渠即願給
    付十五萬元等語，資為抗辯。
三、查原告主張：兩造於九十三年六月十四日簽訂「讓渡合約書」，約定由原告將基
    隆市○○區○○路一段一八一號之店面經營權及生財器具以四十八萬元讓與被告
    ，並經會算，扣除刷卡、九十三年五月薪資及水電費共十一萬三千元，以及被告
    以支票支付之二十一萬七千元，尚欠十五萬元，雙方並約定：於原告遷出基隆市
    ○○路○段一八一號一樓營業處所後，被告即須支付其他餘款十五萬元之事實，
    業據提出「讓渡合約書」影本一件為證，經核屬實，且為被告所不爭，原告此部
    分之主張自堪信為真實。原告又主張：嗣其已依約於九十三年七月底遷基隆市○
    ○路○段一八一號一樓營業處所，詎被告竟拒不依約給付該十五萬元餘款，迭催
    不理之事實，亦據提出原告之「營利事業登記證」影本一件為證，經核屬實，且
    為被告所不爭，原告此部分之主張同堪信為真實。
四、兩造既約定：於原告遷出基隆市○○路○段一八一號一樓營業處所後，被告即須
    支付其他餘款十五萬元；嗣原告已依約於九十三年七月底遷出上開營業處所，依
    約被告即須支付該十五萬元餘款，茲被告竟不依約給付，迭催不理，從而原告訴
    請被告如數給付及加給自九十三年九月二十九日（即支付命令送達被告之翌日）
    起至清償日止按年息百分之五計算之利息，自屬正當，應予准許。至被告所以加
    入機器公會為會員而參加勞工保險，而不由原告申報為原告之員工而參加勞工保
    險，顯為兩造為減少公司負擔、合意之違法行為（被告為原告股東之一，出資百
    分之四十，不由原告申請加保，自有相當利益），不論如何，被告不得於此時主
    張「討回」（被告非主張抵銷）；而其他員工之勞健保費用，更與被告無關，何
    能由被告主張「討回」？另房屋租約既由原告與房東簽訂，原告自得與房東合意
    終止，取回押租金；且兩造簽定「讓渡合約書」時，亦未就房屋租約有所約定，
    不論如何，被告亦不得對押租金主張任何權利。總之，被告前揭抗辯，均不足採
    。至被告依其他法律關係，得否主張權利或拒絕給付（例如主張抵銷），係另一
    事（被告於本件並未主張抵銷），併予敘明。
五、訴訟費用（裁判費）一千五百五十元，依民事訴訟法第七十八條規定，應由敗訴
    之被告負擔，爰一併確定其數額如主文第二項所示。
六、本件係「就民事訴訟法第四百二十七條第一項訴訟（關於財產權之訴訟，其標的
    之金額或價額在新臺幣五十萬元以下者）適用簡易程序所為被告敗訴之判決」，
    依民事訴訟法第三百八十九條第一項第三款規定，應依職權宣告假執行，爰依職
    權宣告之。
七、據上論結，本件原告之訴有理由，依民事訴訟法第七十八條、第三百八十九條第
    一項第三款，判決如主文。
中　　　華　　　民　　　國　　九十三　　年　 　十二　 　月　　二十一　　日
                              基隆簡易庭法      官  林  金  發
右為正本，係照原本作成。
如不服本判決，應於本判決送達後二十日內向本院提出上訴狀（並附繕本）及繳納上
訴裁判費，上訴於本院合議庭。
中　　　華　　　民　　　國　　九十三　　年　 　十二　　 月　　二十一　　日
                                        法院書記官  溫  麗  燕
